apertium-ain.ain.lexd
モィレ:モィレ[iv] # be late
ラチ:ラチ[iv] # be gentle (old)
ハゥケ:ハゥケ[iv] # be calm/cheap
ソン:ソン[iv] # be true (old) 
ハロ:ハロ[iv]
ラム:ラム[iv]
ヌチャㇰ:ヌチャㇰ[iv]
アㇱカン:アㇱカン[iv]
ケㇺ:ケㇺ[tv] # lick
ヌペキ:ヌペキ[iv] # bright
パセ:パセ[iv] # heavy
ポロ:ポロ[iv] # large
キ:キ[iv] # do (auxiliary)
アマ:アマ[tv] # put/place
クパ:クパ[tv] # bite
ペレパ:ペレパ[tv] # cleave/split/break (old)
テレケ:テレケ[iv] # jump
イセ:イセ[iv] # squeak/sqeal (old)
ミㇰ:ミㇰ[iv] # bark
ミナ:ミナ[iv] # laugh
キラ:キラ[iv] # escape
イタㇰ:イタㇰ[iv] # speak
エ:エ[tv] # eat
イェ:イェ[tv] # say/tell
ヌ:ヌ[tv] # hear
ヌイェ:ヌイェ[tv] # carve/write/tattoo
ライケ:ライケ[tv] # kill
セ:セ[iv] # squeak/squeal
ルㇲカ:ルㇲカ[iv] # be angry with something
ピㇼカ:ピㇼカ[iv] # be good
ウェン:ウェン[iv] # be bad/poor
ハロコロ:ハロコロ[iv] # be fat (old)
ポン:ポン[iv] # be small (old)
アン:アン[iv] # exist/live
ハウェアン:ハウェアン[iv] # say
シノㇳ:シノㇳ[iv] # play (have fun)
ル:ル[iv] # melt
エセ:エセ[tv] # answer
キ:キ[tv] # do (tv)
アㇽパ:アㇽパ[iv] # go (iv)
エㇰ:エㇰ[iv] # come (iv)
ラィ:ラィ[iv] # die (iv)
ペゥレ:ペゥレ[iv] # be young
ヌカㇽ:ヌカㇽ[tv] # see
モンラィケ:モンラィケ[iv] # do work 
イッカ:イッカ[iv] # steal
チㇱ:チㇱ[iv] # cry
モコㇽ:モコㇽ[iv] # sleep
アㇱ:アㇱ[iv] # stand
アㇷ゚カㇱ:アㇷ゚カㇱ[iv] # walk
ヘト゚ク:ヘト゚ク[iv] # come out/be born
アフン:アフン[iv] # enter (sg) TODO: figure out how to deal with this
カリ:カリ[iv] # spin
ニン:ニン[iv] # decrease
チ:チ[tv] # get burnt/dry/boiled
アㇽカ:アㇽカ[iv] # hurt
オハ:オハ[iv] # be open/vacant NEW
フレ:フレ[iv] # be red/pink NEW
イヨマㇷ゚:イヨマㇷ゚[iv] # meet
ウヌカㇽ:ウヌカㇽ[iv] # be red 
ラㇺテ:ラㇺテ[tv] # dim
マゥソㇰ:マゥソㇰ[iv] # yawn
オハレ:オハレ[tv] # open/empty
ヤンケ:ヤンケ[tv] # raise/lift
オハㇰ:オハㇰ[iv] # be shallow
ケㇺ:ケㇺ[iv] # lick
シネウェ:シネウェ[iv] # visit
シㇼポㇷ゚ケ:シㇼポㇷ゚ケ[iv] # be warm
アシㇼ:アシㇼ[iv] # be new
シㇼセセㇰ:シㇼセセㇰ[iv] # be hot
イロンネ:イロンネ[iv] # be thick
ウウェカㇻパ:ウウェカㇻパ[iv] # gather
オマレ:オマレ[tv] # dig
ハルコㇿ:ハルコㇿ[iv] # be fatty
ハルサㇰ:ハルサㇰ[iv] # be thin
イカ:イカ[iv] # overflow
オペン:オペン[iv] # be sweet
イカㇲマ:イカㇲマ[iv] # excessive
ホㇰ:ホㇰ[tv] # buy
テㇲカオ:テㇲカオ[tv] # knit
ヤヤパプ:ヤヤパプ[iv] # apologize
ヤㇲケ:ヤㇲケ[iv] # wash hands
エウォンネ:エウォンネ[iv] # wash face
フライェ:フライェ[tv] # wash
サㇳ:サㇳ[iv] # be dry
エパゥレ:エパゥレ[iv] # fight
イサㇺ:イサㇺ[iv] # not exist
オカ:オカ[iv] # exist (pl)
ウㇲ:ウㇲ[tv] # attach to
エラㇺポキウェン:エラㇺポキウェン[tv] # have pity
ルラ:ルラ[tv] # carry
ヘセ:ヘセ[iv] # breathe
キロㇿコㇿ:キロㇿコㇿ[iv] # be forceful/vigorous
トゥミコㇿ:トゥミコㇿ[iv] # fight
プㇽプㇽセ:プㇽプㇽセ[iv] # gush forth
モナサㇷ゚:モナサㇷ゚[iv] # be busy
チゥ:チゥ[tv] # sting
ヌカㇽ:ヌカㇽ[tv] # see
オケウェ:オケウェ[tv] # chase
イノンノタㇰ:イノンノタㇰ[iv] # pray
エィワンケ:エィワンケ[tv] # use
トゥカン:トゥカン[tv] # attack (with guns/bows)
アㇰ:アㇰ[iv] # shoot
シヌイェ:シヌイェ[iv] # get a tattoo
オマレ:オマレ[iv] # fill
ペカンケ:ペカンケ[iv] # float
テㇲカㇻ:テㇲカㇻ[iv] # send a message
アフㇷ゚カㇻ:アフㇷ゚カㇻ[tv] # receive
スンケ:スンケ[iv] # lie
キㇰ:キㇰ[tv] # hit
ヘトゥク:ヘトゥク[iv] # be born
ヌワㇷ゚:ヌワㇷ゚[iv] # give birth
チュプ:チュプ[tv] # reverse
ヤィコプンテㇰ:ヤィコプンテㇰ[iv] # be happy
チ:チ[iv] # be ripe
トゥラシ:トゥラシ[iv] # go upstream
ヨㇺクㇽ:ヨㇺクㇽ[iv] # vomit
ニㇳネ:ニㇳネ[iv] # be fierce
ケセアンパ:ケセアンパ[tv] # chase
オㇲコニ:オㇲコニ[tv] # catch up to
オンネ:オンネ[iv] # grow older
ウォセ:ウォセ[iv] # howl
ポロ:ポロ[iv] # be big
アマ:アマ[tv] # put
アヌ:アヌ[tv] # put/place (sg)
トゥラㇺコㇿ:トゥラㇺコㇿ[iv] # be cowardly
ウㇳチケ:ウㇳチケ[iv] # be shy
アンテ:アンテ[tv] # send
モソソ:モソソ[tv] # wake someone up
イルㇲカ:イルㇲカ[iv] # get mad
イパカㇲヌ:イパカㇲヌ[iv] # teach
リテン:リテン[iv] # be soft/gentle
ルィ:ルィ[iv] # be violent
イラㇺクㇽセレ:イラㇺクㇽセレ[iv] # be frightful
ハチㇼ:ハチㇼ[iv] # fall down
トゥㇽセ:トゥㇽセ[iv] # drop
タㇷ゚カㇻ:タㇷ゚カㇻ[iv] # dance
マ:マ[iv] # swim
カィ:カィ[iv] # be broken
マィアィケ:マィアィケ[iv] # be itchy
エラミㇱカリ:エラミㇱカリ[tv] # not know
エシカルン:エシカルン[tv] # recall
パカㇱヌ:パカㇱヌ[tv] # teach to
カㇻ:カㇻ[tv] # make
シㇰ:シㇰ[iv] # be full
オカイ:オカイ[iv] # exist (pl)
ラㇷ゚:ラㇷ゚[iv] #
アリ:アリ[tv] # place  (pl)
アシㇼ:アシㇼ[iv] # be new
イワンケ:イワンケ[iv] # be healthy
ホプン:ホプン[iv] # get up
インネ:インネ[iv] # be numerous
ラン:ラン[iv] # descend
ラマン:ラマン[iv] # clever
コㇿ:コㇿ[tv] # have
ヤイヌ:ヤイヌ[tv] # imagine
ネヤ<cop><q>:ネヤ # suggestive question

LEXICON Adverb

エネ<adv>:エネ # thus/so/in such a way
ソモ<adv>:ソモ # negation
イテキ<adv>:イテキ # negative command
オㇿタ<adv>:オㇿタ # in which
オラノ<adv>:オラノ # then 
ポロンノ<adv>:ポロンノ # very much
ウサ<adv>:ウサ  # various
アシンノ<adv>:アシンノ  # first time
タネ<adv>:タネ  # now
ネノ<adv>:ネノ  # same as
アッカリ<adv>:アッカリ  # than (comparative) TODO: get prefixes to work here
シノ<adv>:シノ  # truly 

LEXICON PostPosition

タ<pp>:タ # at
パㇰノ<pp>:パㇰノ # until
アニ<pp>:アニ # final particle/
ピㇱノ<pp>:ピㇱノ # every TODO: fix no-suffix 
ウン<pp>:ウン # to
ワノ<pp>:ワノ # from
ㇷ゚<pp><nmlz>:ㇷ゚ # -thing
オロ<pp>:オロ  # place-poss (TODO: reconsider POSS-suffixing)
エウン<pp>:エウン  # there.at/to


LEXICON Auxiliary

ア<perf><sg>:ア
ナンコㇿ<v><vaux>:ナンコㇿ # TODO: fix this logic
クニ<comp>:クニ # comparative mood
エアㇱカィ<v><vaux>:エアㇱカィ # be able to X
エアㇱカイ<v><vaux>:エアㇱカイ # Dir/LR
エアイカㇷ゚<v><vaux>:エアイカㇷ゚  # be unable to X


LEXICON Conjunction

コ<cnjsub>:コ
クス<cnjsub>:クス
ワ<cnjcoo>:ワ # and
オロワ<cnjcoo>:オロワ
ノ<cnjcoo>:ノ # and (old)
ヒネ<cnjcoo>:ヒネ # and (old)
コㇿカ<cnjcoo>:コㇿカ # but
コㇿ<cnjcoo>:コㇿ # when/if
セコㇿ<quot>:セコㇿ # quotation marker
ヤㇰ<cnjsub>:ヤㇰ # if
ヤクン<cnjsub>:ヤクン # if (plus conjunction)
ヤッカ<cnjcoo>:ヤッカ  # if-even
ノイネ<cnjcoo>:ノイネ  # look as if 

LEXICON Determiner

ト゚ㇷ゚<bn><ndet>:ト゚ㇷ゚

LEXICON Nominalizer

ヒ<nmlz>:ヒ
イ<nmlz>:イ
ルウェ<nmlz><ev><infr>:ルウェ

LEXICON Particle 

カ<prt><adv>:カ
ロ<prt><chrt>:ロ

LEXICON Exclamation

アニ<exc>:アニ

LEXICON ProperNoun

アㇱカンネ\ ラマㇳ<np>:アㇱカンネ\ ラマㇳ
ヨロタン<np>:ヨロタン # jordan
イェス<np>:イェス # jesus

LEXICON Number

0<num>:0
1<num>:1
2<num>:2
3<num>:3
4<num>:4
5<num>:5
6<num>:6
7<num>:7
8<num>:8
9<num>:9
10<num>:10
11<num>:11
12<num>:12

LEXICON Punctuation

.<sent>:.
..<sent>:..
...<sent>:...
;<sent>:;
\:<sent>:\:
!<sent>:!
-<guio>:-
—<guio>:—
,<cm>:,
?<sent>:?
'<apos>:'
"<sent>:"
«<lquot>:«
»<rquot>:»
”<rquot>:”
“<lquot>:“
(<lpar>:(
\]<rpar>:\]
\[<lpar>:\[
)<rpar>:)
\\<sent>:\\
\/<sent>:\/

# Resources:
# https://wiki.apertium.org/wiki/Starting_a_new_language_with_HFST#Lexicon
# https://wiki.apertium.org/wiki/Lttoolbox_and_lexc
# https://wiki.apertium.org/wiki/Apertium-specific_conventions_for_lexc
# https://kitwiki.csc.fi/twiki/bin/view/KitWiki/HfstHome
# http://hfst.sourceforge.net/
# http://www.cis.upenn.edu/~cis639/docs/lexc.html
# https://wiki.apertium.org/wiki/Hfst
